臺灣新北地方法院行政訴訟判決
                                      111年度交字第297號
原      告  簡宇生

訴訟代理人  林冠宇律師
            邱莉軒律師
被      告  新北市政府交通事件裁決處
                    
代  表  人  李忠台（處長）
                    
訴訟代理人  黃曉妍律師

上列當事人間因交通裁決事件，原告不服被告民國111年4月18日
 新北裁催字第48-C00000000號裁決，向本院提起行政訴訟，本
院判決如下：
    主  文
一、原告之訴駁回。
二、訴訟費用新臺幣300元由原告負擔。
    事實及理由
壹、程序方面：
    原告不服被告所為道路交通管理處罰條例第8條之裁決而提
    起撤銷訴訟，依行政訴訟法第237條之1，應適用交通裁決事
    件訴訟程序。本件因卷證資料已經明確，本院依同法第237 
    條之7規定，不經言詞辯論，直接裁判。
貳、實體方面：
一、爭訟概要：
    緣原告於民國（下同）111年3月4日23時31分許，駕駛其所
    有之車牌號碼000-0000號普通重型機車（下稱系爭車輛）而
    行經新北市萬里區台二線49.5公里處（往金山方向）之由新
    北市政府警察局金山分局萬里分駐所設有告示執行酒精濃度
    測試檢定之處所（下稱「酒測檢定站」）時，未依指示停車
    接受稽查而逕自駛離，故警員認其有「駕駛機車行經警察機
    關設有告示執行第一項測試檢定之處所，不依指示停車接受
    稽查」之違規事實，乃於同年月14日填製新北市政府警察局
    新北警交字第C00000000 號舉發違反道路交通管理事件通知
    單對系爭機車之車主（即原告）逕行舉發，記載應到案日期
    為111年4月28日，並於111年3月15日移送被告處理，原告於
    111年3月24日透過「交通違規申訴」系統陳述不服舉發。嗣
    被告認原告所有之系爭機車經駕駛而有「行經警察機關設有
    告示執行酒精濃度測試之檢定處所，不依指示停車接受稽查
    」之違規事實，乃依道路交通管理處罰條例第35條第4項（
    前段）第1款及違反道路交通管理事件統一裁罰基準表等規
    定，以111年4月18日新北裁催字第48-C00000000號違反道路
    交通管理事件裁決書（下稱原處分），裁處原告罰鍰新臺幣
    （下同）18萬元、吊銷駕駛執照（註明：3年內不得重新考
    領駕駛執照），並應參加道路交通安全講習。原告不服，遂
    提起本件行政訴訟。
二、原告起訴主張及聲明：
（一）主張要旨：
   1、本件「酒測管制站之設置」及「員警所為之指示」皆未具
      體明確，原告確實無「不依指示停車接受稽查」之違規情
      事，原處分之認定容有違誤：
    ⑴按「汽機車駕駛人有下列各款情形之一者，處新臺幣十八 
      萬元罰鍰，並當場移置保管該汽機車、吊銷其駕駛執照及
      施以道路交通安全講習；如肇事致人重傷或死亡者，吊銷
      其駕駛執照，並不得再考領：一、駕駛汽機車行經警察機
      關設有告示執行第一項測試檢定之處所，不依指示停車接
      受稽查。」，道路交通管理處罰條例第35條第4項第1款定
      有明文。
　　⑵次按，「…處罰條例第35條第4項於102年1月30日修正前，
      僅處罰汽車駕駛人『拒絕接受酒精濃度、毒品測試檢定』之
      情形，修正後則增訂汽車駕駛人『駕駛汽車行經酒精濃度
      、毒品測試檢定處所，不依指示停車接受稽查』之情形，
      亦同受處罰。參以當時立法院交通委員會係通過行政院提
      案之修正條文，之後並經立法院二讀、三讀通過，撥諸行
      政院提案之修正理由，明載：『為防制遏阻酒後違規駕車
      ，執行酒精濃度測試已為重點執法勤務，惟實務屢有酒後
      駕車之駕駛人拒絕停車接受稽查之情形，為有效防杜駕駛
      人拒絕停車接受稽查，強行闖越危及執法人員安全，爰修
      正第4項，並配合第1項修正，將罰鍰修正為9萬元，另同
      時施以道路交通安全講習』等情，有立法院院總第756號政
      府、委員提案第 13437、13567、13599、13613、13644、
      13664、13703、13767、13904、13943、14007、14035、1
      4088、14184、14204號之1議案關係文書、立法院公報第1
      02卷第3期委員會紀錄、立法院公報第102卷第5期院會紀
      錄各1份可稽，足見增訂『不依指示停車接受稽查』之處罰
      重點在於駕駛人有『拒絕停車』接受稽查之情形。苟警察所
      為之指示未具體明確，致駕駛人無從明確知悉該指示之意
      ，即難逕認駕駛人有拒絕停車接受稽查之情事，自不得以
      駕駛人有『不依指示停車接受稽查』裁罰。」（參照臺灣臺
      北地方法院106年度交字第294號行政訴訟判決、臺灣桃園
      地方法院108年度交字第349號行政訴訟判決）。
　　⑶再按，内政部警政署頒訂之取締酒後駕車作業程序，第一
      頁、第七頁：「（三）計畫性勤務稽查部署：1.稽查地點
      前方應設置告示牌及警示設施（如警示燈、交通錐），告
      知駕駛人警察在執行取締酒後駕車勤務。2.視道路條件、
      交通量及車種組成等，得以『縮減車道方式』，執行酒測勤
      務，並設置警示、導引設施，指揮車輛減速、觀察，並注
      意維護人車安全。3.於稽查地點適當位置設置攝影機，全
      程錄影蒐證。」、「8.執行取締酒駕勤務遇夜間、陰雨、
      起霧等天候不佳或視線不良時，需有更充足的夜間照明、
      導引及反光設備，避免民眾無法明確目視員警攔停手勢，
      致接近路檢點時才緊急煞車致生危險。」。由上可知，員
      警於設置「酒測管制站」，應開啟警示燈、擺放三角錐設
      置執行酒精濃度測試檢定之告示牌，且以「明確攔停手勢
      」使受檢人知悉應停車接受稽查，並全程錄影蒐證。
    ⑷經查，111年3月4日自任職之基隆全家便利商店-○○店23時
      下班後欲返金山家，行經萬里台二線，途中至轉彎處後接
      直行之際，因天色已晚視線昏暗，僅見路肩處有巡邏車及
      員警停駐，僅以為在處理交通事故，故放慢車速緩慢通過
      ；然詎料，嗣卻收獲新北市政府警察局金山分局萬里分駐
      所舉發涉有道路交通管理處罰條例第35條第4項第1款「駕
      駛汽機車行經警察機關設有告示執行第一項測試檢定之處
      所，不依指示停車接受稽查」之違規行為；惟系爭路段為
      原告每日工作上下班必經之路，由原告任職之初至今兩年
      間，皆未曾遇到設有「酒測管制站」，且原告當日行經系
      爭地點時，全然未見「執行酒精濃度測試檢定之告示牌」
      ，完全無法知悉該位置為「酒測管制站」，又依當時天色
      灰暗，員警客觀上並無任何攔停或要求原告停車受檢之舉
      措；尚且，正當原告以為在員警處理交通事故，僅放慢車
      速緩慢通過後，員警後續亦未有任何要求原告停下受檢之
      動作。至此，觀諸以上客觀情事判斷，原告根本無法知悉
      前方正有執勤警察執行酒測檢定勤務，而應停車受檢一事
      。
    ⑸從而，依前揭所述，道路交通管理處罰條例第35條第4項第
      1款「不依指示停車接受稽查」之處罰重點應在駕駛人有
      「拒絕停車」接受稽查之情形。倘「酒測管制站設置」並
      未明確、抑或「員警所為之指示」未具體明確，致原告無
      從明確知悉該指示之意，即難逕認原告有拒絕停車接受稽
      查之情事。
    ⑹再者，内政部警政署頒訂之取締酒後駕車作業程序，警察
      設置「酒測管制站」，自應於「於稽查地點適當位置設置
      攝影機，全程錄影蒐證」，是故，針對「原告客觀上有無
      不依指示停車接受稽查之情事」之爭議，請函調被告111
      年4月18日新北裁申字第1115304129函所指稱之「違規影
      片」，及「當日舉發員警密錄器影片」、「稽查地點設置
      之攝影影片」，並當庭勘驗予以釐清。
   2、系爭「酒測管制站」未經「警察機關主管長官指定」予以
      設置，且員警未予放置「執行酒精濃度測試檢定之告示牌
      」，有違正當法律程序，自非屬道路交通管理處罰條例第
      35條第4項第1款所規範之「設有告示執行第一項測試檢定
      之處所」，原處分之認定顯有違誤，應予撤銷：
    ⑴按「警察於公共場所或合法進入之場所，得對於下列各款
      之人查證其身分：六、行經指定公共場所、路段及管制站
      者。前項第六款之指定，以防止犯罪，或處理重大公共安
      全或社會秩序事件而有必要者為限。其指定應由警察機關
      主管長官為之。」，警察職權行使法第6條第1項第6款、
      第2項分別定有明文；次按，内政部警政署頒訂之取締酒
      後駕車作業程序第一頁：「一、勤務規劃：計畫性勤務應
      由地區警察分局長或其相當職務以上長官，指定轄區内經
      分析研判易發生酒後駕車或酒後肇事之時間及地點。」。
    ⑵經查，道路交通管理處罰條例第35條第4項第1款所稱「警
      察機關設有告示執行第一項測試檢定之處所」，必須是經
      警察機關主管長官指定之處所，且設有酒測攔檢之告示牌
      。此為「酒測管制站」設置之正當法律程序，亦關乎舉發
      機關之攔檢是否合法。
   3、然誠如前述，系爭路段為原告每日工作上下班必經之路，
      由原告任職之初至今兩年間，皆未曾遇到「酒測管制站」
      之情形，惟事發當日突然作為「酒測管制站」，系爭地點
      是否業經「警察機關主管長官指定」為執行酒測檢定處所
      ，其攔檢站之設置是否合法，請函請舉發機關提出，以系
      爭地點設作「酒測管制站」之警察機關主管長官核定文件
      予以釐清。
   4、次查，原告當日行經系爭路段時，不僅全然未見「執行酒
      精濃度測試檢定之告示牌」，完全不知該位置為「酒測管
      制站」。即倘若系爭地點業經警察機關主管長官指定為執
      行酒測檢定處所（此為假設語，原告否認之）；退步言之
      ，員警復未予放置「執行酒精濃度測試檢定之告示牌」，
      有違正當法律程序，自非屬道路交通管理處罰條例第35條
      第4項第1款所規範之「設有告示執行第一項測試檢定之處
      所」，原處分之認定顯有違誤。
 　5、綜上，原處分有如上之瑕疵，請予以撤銷。
（二）聲明：原處分撤銷。
三、被告答辯及聲明：
（一）答辯要旨：
   1、本件酒測攔檢站乃按警察職權行使法第6條第1項第6款之
      規定合法設置之，任何人行經此種攔檢站而為攔檢即有受
      檢義務：
    ⑴參酌原舉發單位檢附之該局交通組111年3月3日第00000000
      00號防制酒後駕車勤務規劃簽內容，該規劃乃依據金山分
      局111年3月份「防制酒後駕車」、「防制危險駕車」勤務
      期程規畫表辦理，勤務時間為111年3月4日22時至4時、勤
      務項目為「分局辦防制酒後駕車』、防制危險駕車局辦擴
      大臨檢」，本件萬里區路檢稽查點設置位置於「臺2線台
      電公司前(往金山方向)」，上揭勤務規劃業經金山分局分
      局長簽核，先予說明。
    ⑵且依舉發單位(萬里分駐所)回復函及當日勤務分配表內容
      ，本件舉發員警當時勤務項目為「臨檢路檢」，勤務內容
      為「取締酒駕兼防制危險駕駛」，任務時間為「111年3月
      4日22時至2時」，當日具體臨檢地點為「新北市○里區○0○
      0000○里○○○○○○0○○○市○里區○○路000號台灣電力公司基隆
      區營業處萬里服務所前)」，旨揭勤務表業確實已經萬里
      分駐所所長簽核。
    ⑶由上開勤務期程規劃表及萬里分駐所當日勤務分配表可知
      ，本件勤務表均經有權之警察局分局長及分駐所所長指定
      簽核，且無論時間、任務內容、地點均已相當明確，完全
      合於警察職權行使法第6條第1項第6款及第2項之規定，警
      員有權對所有行經該處之人進行攔查。
   2、警員攔停意思明確，並無不足辨識之情形：
    ⑴檢視舉發警員提供之當日路檢稽查點照片(照片編號01-05)
      ，可見系爭地點視距良好，且無遮蔽物，警員依規定擺放
      「酒測路檢」、「停車受檢」字樣之LED標牌，並沿路擺
      放多個上有發光警示燈之三角椎用以縮減車道指示行經車
      輛停車受檢，按一般社會經驗，行經該址之人應可輕易判
      斷出系爭地點即為酒測攔檢站，原告自應放慢速度並注意
      該處之駐警是否有攔檢自己之意思。
    ⑵次參本件採證影片內容(「攔查影像.AVI」，影片時間：00
      ：00：00至00：00：12)，可見員警當時身穿反光背心及
      警察制服，站立於燈光明亮處，於原告騎乘系爭機車即將
      通過該路檢點時，員警往前走到車道正中間，並朝原告方
      向平舉發光指揮棒示意停車，其動作客觀上已足使一般人
      知悉其攔檢之意思，且系爭當時並無任何客觀上可能影響
      原告看見攔查警員之因素，原告見狀並無減速暫停車輛之
      反加速駛離現場，自有「行經警察機關設有告示執行第一
      項測試檢定之處所，不依指示停車接受稽查」之違規屬實
      。
　 3、綜上所述，原告駕駛機車通過合法設置之酒駕攔檢站，並
      經該處員警以明顯可供客觀上一般人辨識之方式攔檢而仍
      不停靠路邊受檢卻逕行通過，核其行為即屬於拒絕接受酒
      精濃度測試闖越攔檢站之違規無誤。
   4、原告固於申訴書就當時行經過程以：「…看到三角錐以為
      前方有事故發生，並看到指揮人員在指揮，我車速慢下來
      ，看到指揮人用指揮棒叫我往前，我以為是可以通過，我
      就依指揮人員指示通過，車速不快，當時亦清醒無喝酒。
      」等語描述；惟如上揭說明，員警已於路檢點前方擺放路
      檢相關應用設備，一般用路人應得知悉該處為酒駕攔檢站
      ，自應於行經該址減慢行速並注意員警是否對其有攔查行
      為，查採證影像(「攔查影像.AVI」，影片時間：00：00
      ：00至00：00：12)，原告駕駛系爭機車行經該址時，員
      警已走向車道中間平舉指揮棒示意暫停車輛，其舉止與一
      般放行之舉止顯不相同，又現場擺放依序擺放標有「酒測
      路檢」、「停車受檢」之LED立牌(照片編號01-02、04-05
      )，亦以三角錐縮減車道引導用路人進入路檢點(照片編號
      03)，亦明白表示該址為酒測攔檢點，與交通事故發現場
      具明顯差別，原告對此為酒駕攔檢點主觀應知悉，然並未
      暫停車輛反逕行駛離現場，其行為該當道路交通管理處罰
      條例第35條第4項第1款之違規態樣，應無疑義；另原告當
      日是否確有飲酒，並無礙其行經警察機關合法設置之管制
      站未依指示停車受檢之違規事實成立之認定，是原告主張
      均無可採，原處分自應予以維持。
　 5、再者，原告既為合法考領機車駕駛執照之人，有駕駛人基
      本資料為憑，其對上述規定應知之甚詳，並應確實遵守。
      是原告前揭所述，無非單方所執之詞，委無足取。
　 6、綜上所述，本件原告之訴為無理由，被告依法裁處，應無
      違誤。
（二）聲明：原告之訴駁回。
四、爭點：
（一）警員指示原告停車接受稽查，於法是否有據？
（二）原告是否有原處分所指「行經警察機關設有告示執行酒精
      濃度測試之檢定處所，『不依指示停車接受稽查』」之違規
      事實？
五、本院的判斷：
（一）前提事實：
      爭訟概要欄所載之事實，除原告以該「酒測檢定站」之設
      置不合法，且警員指示未具體明確，乃否認有原處分所指
      之違規事實外，其餘事實業為二造分別於起訴狀、答辯狀
      所不爭執，且有舉發違反道路交通管理事件通知單影本1
      紙、違規歷史資料查詢報表影本1紙、交通違規申訴影本1
      份、新北市政府警察局金山分局111年4月13日新北警金交
      字第1114296240號函影本1份、原處分影本1紙、新北市政
      府警察局金山分局交通違規申訴答辯報告表影本1份、機
      車車籍查詢影本1紙（見本院卷第113頁、第115頁、第121
      頁、第122頁、第123頁、第124頁、第125頁、第133頁、
      第134頁、第157頁）、設置告示執行酒精濃度測試之檢定
      處所之現場照片影本3幀及「酒測路檢」、「停車受檢」
      告示照片影本各1幀（見本院卷第147頁至第149頁）、警
      員採證錄影擷取畫面27幀（見本院卷第151頁至第153頁、
      第161頁至第201頁〈單數頁〉）、警員採證錄影光碟1片（
      置於本院卷卷末存置袋）足資佐證，是除原告主張及否認
      部分外，其餘事實自堪認定。
（二）警員指示原告停車接受稽查，於法有據：
   1、應適用之法令：
    ⑴警察職權行使法第2條第3項：
      本法所稱警察機關主管長官，係指地區警察分局長或其相
      當職務以上長官。
    ⑵警察職權行使法第6條第1項第6款、第2項：
      警察於公共場所或合法進入之場所，得對於下列各款之人
      查證其身分：六、行經指定公共場所、路段及管制站者。
      前項第六款之指定，以防止犯罪，或處理重大公共安全或
      社會秩序事件而有必要者為限。其指定應由警察機關主管
      長官為之。
    ⑶警察職權行使法第7條第1項第1款：
      警察依前條規定，為查證人民身分，得採取下列之必要措
      施：一、攔停人、車、船及其他交通工具。
   2、查警員於前揭時、地設置「酒測檢定站」，乃係經新北市
      政府警察局金山分局分局長指定，此有111年3月3日簽（
      主旨：本分局執行111年3月4日〈星期五〉22時至4時；分局
      辦「防制酒後駕車」及「防制危險駕車」勤務案，請鑒核
      」），且經分局長批可決行，此有該簽影本1份〈含「新北
      市政府警察局金山分局111年3月份執行『防制酒後駕車』及
      『防制危險駕車』勤務案期程規劃表」、「新北市政府警察
      局金山分局轄內設置路檢稽查點位原因分析表－111年3月4
      日下午22時至2時、萬里區設置地點：台2線台電公司前〈
      往金山方向〉」、「新北市政府警察局金山分局執行111年
      3月4日〈星期五〉22時至04時分局辦『防制酒後駕車』、『防
      制危險駕車』勤務規劃表」〉（見本院卷第135頁至第145頁
      ）附卷可憑，是此一「酒測檢定站」之設置即屬符合前開
      警察職權行使法第6條第1 項第6款、第2項之規定無訛，
      則警員對行經該處所之人、車自均可予以攔停（即「集體
      臨檢」）；再者，依前揭警員採證錄影擷取畫面及設置告
      示執行酒精濃度測試之檢定處所之現場照片及「酒測路檢
      」、「停車受檢」告示照片以觀，警員於該「酒測檢定站
      」已擺放顯示「酒測路檢」、「停車受檢」字樣之LED立
      牌，且以閃燈三角錐縮減車道（僅剩一車道可行駛）引導
      用路人進入該「酒測檢定站」，且擺放位置核屬易於辨認
      。從而，則該「酒測檢定站」之設置自屬合法有據，是原
      告自有停車接受稽查之行政法上義務。　　　
（三）原告有原處分所指「行經警察機關設有告示執行酒精濃度
      測試之檢定處所，不依指示停車接受稽查」之違規事實：
   1、應適用之法令：
　　⑴道路交通管理處罰條例第3條第8款：
　　　本條例用詞，定義如下：八、車輛：指非依軌道電力架設
      ，而以原動機行駛之汽車（包括機車）、慢車及其他行駛
      於道路之動力車輛。　
    ⑵道路交通管理處罰條例第7條之2第1項第4款、第4項（舉發
      時即修正前）：
　　　汽車駕駛人之行為有下列情形之一，當場不能或不宜攔截
      製單舉發者，得逕行舉發：四、不服指揮稽查而逃逸，或
      聞消防車、救護車、警備車、工程救險車、毒性化學物質
      災害事故應變車之警號不立即避讓。第一項逕行舉發，應
      記明車輛牌照號碼、車型等可資辨明之資料，以汽車所有
      人為被通知人製單舉發。
    ⑶道路交通管理處罰條例第35條第4項前段第1款：
　　　汽機車駕駛人有下列各款情形之一者，處新臺幣十八萬元
      罰鍰，並當場移置保管該汽機車、吊銷其駕駛執照及施以
      道路交通安全講習：一、駕駛汽機車行經警察機關設有告
      示執行第一項測試檢定之處所，不依指示停車接受稽查。
    ⑷道路交通管理處罰條例第67條第2項前段：
　　　汽車駕駛人，曾依第二十九條第四項、第三十條第三項、
      第三十五條第三項前段、第四項前段、第四十三條第二項
      、第三項、第四十五條第三項、第六十一條第一項第三款
      、第四款後段、第六十二條第四項前段規定吊銷駕駛執照
      者，三年內不得考領駕駛執照。
    ⑸按「本細則依道路交通管理處罰條例第九十二條第四項規
      定訂定之。」、「處理違反道路交通管理事件之程序及統
      一裁罰基準，依本細則之規定辦理。前項統一裁罰基準，
      如附件違反道路交通管理事件統一裁罰基準表。」，違反
      道路交通管理事件統一裁罰基準及處理細則第1條、第2條
      第1項、第2項分別亦有明定，是違反道路交通管理事件統
      一裁罰基準及處理細則即係基於法律之授權所訂定，而該
      處理違反道路交通管理事件之統一裁罰基準（即「違反道
      路交通管理事件統一裁罰基準表」）已考量「違反事件」
      、「法條依據」、「法定罰鍰額度或其他處罰」、「違規
      車種類別或違規情節」、「期限內繳納或到案聽候裁決者
      」、「逾越應到案期限30日內，繳納罰鍰或到案聽候裁決
      者」、「逾越應到案期限30日以上60日以內，繳納罰鍰或
      到案聽候裁決者」、「逾越應到案期限60日以上，繳納罰
      鍰或逕行裁決處罰者」等因素，作為裁量之標準，並未違
      反授權之目的及裁量權之本質，是其不僅直接對外發生效
      力，且被告亦應受其拘束而適用之。
   2、本件之舉發經過，業據警員於前揭「新北市政府警察局金
      山分局交通違規申訴答辯報告表」敘明：「時間：111年0
      3月04日23時31分；地點：萬里區台二線49.5公里往金山
      分（方）向；過程：一、本案乃為本分局依規定計畫於台
      二線49.5公里處往金山方向，實施取締酒駕暨防制危險駕
      駛路檢勤務時所發現，時間地點參照影像相片截圖檔案。
      二、本案狀況為執勤員警於指定公共處所、路段及管制站
      執行勤務攔查人車時，於111年03月04日23時31分申訴人
      駕駛被舉發普重機000-0000號，於負責攔查車輛員警指示
      停車受檢時，其並未有減速之情事，内側車道盤查員警見
      狀，跑向外至車道欲攔阻時，申訴人仍維持其車速駛離檢
      查點。為避免致生執勤人員、違規人車以及造成其他車輛
      等危害，參酌比例原則後，以當場記錄車型、車種、時間
      及違規情形等狀況，後續依照違反道路交通管理處罰條例
      第35條第4項第1款駕駛汽機車行經警察機關設有告示執行
      第一項測試檢定之處所，不依指示停車接受稽查，逕行舉
      發。三、根據警方當天檢查點擺設情形影片顯示，警方放
      置於三角錐上之爆閃燈、停車受檢及酒測路檢告示牌，和
      警用汽車警示燈均有開啟外，道路旁之路燈亦有照明，難
      謂申訴人陳述内容中所稱『燈光昏暗』和『沒有任何停車受
      檢的指示牌或是酒測的告示牌』。四、根據檢查點錄影影
      像截圖顯示，本案值勤員警執行勤務時，手持指揮棒並動
      作明確的攔查經過檢查點之車輛，經過之車輛均依指示停
      車接受稽查，顯無易致使駕駛人有誤判手勢為往前盡速通
      過之疑慮。且本案執勤員警執行勤務時，除了依勤務規定
      擺設，並開啟警用汽車警示燈增加告示作用，難謂申訴人
      陳述内容中所稱『完全無法得知該處為警方在執行勤務』。
      五、檢附本案檢查點錄影影音檔案、擺設情形影片、及相
      關畫面截圖佐證，本案舉發事實明確，依法逕行舉發無誤
      。」；復由前開警員採證錄影擷取畫面以觀：「一、一機
      車駛近閃燈三角錐所減縮、引導之酒測檢定站（僅剩一車
      道可行駛）時，位於最前面之一名警員（身著警用反光背
      心）即面朝該機車而平舉閃爍指揮棒並上下擺動，而該機
      車並未減速，位於最後方之一名警員（身著警用反光背心
      ）即向左步行至其正前方，並以閃爍指揮棒指向該機車，
      而該機車仍未減速而前駛，該警員乃閃避至路側。二、上
      開過程，警員與該機車間並無其車輛通行。」。
   3、據上，並參酌前揭設置告示執行酒精濃度測試之檢定處所
      之現場照片及「酒測路檢」、「停車受檢」告示照片所示
      ，原告當輕易即可辨明該處係警察機關設有告示執行酒精
      濃度測試檢定之處所者，且警員係對其示意攔停，而無其
      所稱「酒測檢定站」設置及警員指示不明確之情事；惟原
      告卻仍未依指示停車受檢而逕行駛離，則被告據之認系爭
      機車經駕駛而有「行經警察機關設有告示執行酒精濃度測
      試之檢定處所，不依指示停車接受稽查」之違規事實，乃
      以原處分裁處系爭機車之車主（即原告）前揭處罰內容，
      觀諸前開規定，依法洵屬有據，
（四）本件判決基礎已經明確，兩造其餘的攻擊防禦方法及訴訟
      資料經本院斟酌後，核與判決結果不生影響，無一一論述
      的必要，一併說明。
（五）本件第一審裁判費為300元，所以確定第一審訴訟費用額
      為300元，由原告負擔。
六、結論：原處分並無違誤，原告訴請撤銷為無理由，應予駁回
    。
中　　華　　民　　國　　111 　年　　9 　　月　　30　　日
                  行政訴訟庭  法  官  陳鴻清
一、上為正本係照原本作成。
二、如不服本判決，應於判決送達後20日內，向本院提出上訴狀
    並表明上訴理由（原判決所違背之法令及其具體內容或依訴
    訟資料可認為原判決有違背法令的具體事實），其未載明上
    訴理由者，應於提出上訴後 20 日內向本院補提理由書（上
    訴狀及上訴理由書均須按他造人數附繕本，如未按期補提上
    訴理由書，則逕予駁回上訴），並應繳納上訴裁判費新臺幣
    750 元。
                              書記官  李玉秀
中　　華　　民　　國　　111 　年　　9 　　月　　30　　日